Inventaris van het archief van de Commissie tot Afwikkeling van Defensiecontracten (Commissie Woltman), (1937) 1940-1946 (1948)
Nationaal Archief, Den Haag
- Stukken betreffende N.V. Machinefabriek v.h. H.J. Koopman te Dordrecht inzake schadevergoeding wegens levering van 18 ijzeren roeiboten aan Depot Pontonniers en Torpedisten, 1940.; 260; 1 omslag
- Stukken betreffende Fa.Krupp A.G.Essen (Duitsland) inzake schadevergoeding wegens cancelling contract aanschaf 20 houwitsers door Artillerie Inrichtingen, 1940-1941.; 261; 1 omslag
- Stuk betreffende aannemer A.J. van der Heyden te Woerden inzake declaratie, 1940.; 262; 1 omslag
- Stukken betreffende Fa. L. v.d. Plas te Rosmalen inzake declaratie, 1940.; 263; 1 omslag
- Stukken betreffende Fa. Coopra te Rotterdam inzake schadevergoeding wegens levering van ~25 ton plaatstaal door de Rijkswerf te Willemsoord, 1940-1941.; 264; 1 omslag
- Stukken betreffende de verkoop associatie ENCI-CEMIJ n.v. te Amsterdam inzake declaraties, 1940.; 265; 1 omslag
- Stuk betreffende Aannemer J.M. Smolders te Tilburg inzake declaratie, 1941.; 266; 1 omslag
- Stukken betreffende Aannemer W.M. Vollenberg te Oss inzake schadevergoeding wegens bouwwerk te Nieuwersluis, 1940-1945.; 267; 1 omslag
- Stukken betreffende Merrem & La Porte te Amsterdam inzake declaratie, 1940.; 268; 1 omslag
- Stukken betreffende Joh. Leeuwenkamp & Zns. te Monster inzake declaratie, 1940.; 269; 1 omslag
- Stukken betreffende de Gemeentewerken te Leiden inzake declaratie, 1940.; 270; 1 omslag
- Stukken betreffende Aannemer J.J. in 't Hout inzake declaratie, 1940; 271; 1 omslag
- Stukken betreffende S.A. Isotta Fraschini Fabrica Automobili te Milaan en n.v. Ned.Instrumenten Compagnie "Nedinsco" inzake schadevergoeding voor aanschaffingen door de Artillerie Inrichtingen, 1940.; 272; 1 omslag
- Stukken betreffende nv. Aann. Mij Hillen en Roosen en Betonbouw trio te Amsterdam inzake schadevergoeding voor bouw Pompgebouw Vlgb.Bergen, 1940-1941.; 273; 1 omslag
- Stuk betreffende N.V. Luchtvaartterrein Twenthe inzake declaratie, 1940.; 274; 1 omslag
- Stukken betreffende N.V. Willem Smit en Co's Transformatorenfabriek te Nijmegen inzake betaling stopgezette inductie-regelaars wegens levering door Electromotorenfabriek te Dordrecht, 1940-1941.; 275; 1 omslag
- Stukken betreffende N.V. Techn. Bureaux v/h Kaumanns en Co. te 's-Gravenhage inzake schadevergoeding wegens levering van oefenapparaat voor bommenwerpen en vliegerseinlampen voor Marine Vliegdienst., 1940-1941.; 276; 1 omslag
- Stuk betreffende J. Lindenbergh Cz. te Wemeldinge inzake declaratie, 1940.; 277; 1 omslag
- Stukken betreffende A.en J.den Ouden te Oegstgeest inzake declaratie, 1940.; 278; 1 omslag
- Stukken betreffende Electrotechn. Bur. C.E. de Koning te Apeldoorn inzake schadevergoeding wegens bestek 514/1939 levering van electr. buisleidingen verdeelkasten in garage, 1940-1941.; 279; 1 omslag
- Stukken betreffende N.V. Aann. Mij v/h L.Koolen en Zn. en Dura's Aann. Mij n.v. te 's-Gravenhage inzake schadevergoeding wegens bestek 603/1939., 1940.; 280; 1 omslag
- Stukken betreffende Fa. J.A. Slingerland te Zevenhoven inzake schadevergoeding wegens cancelling door Artillerie Inrichtingen, 1940-1941.; 281; 1 omslag
- Stukken betreffende N.V. Ned. Seintoestellenfabriek N.S.F. te Hilversum inzake radiozend- resp. ontvanginstallaties voor pantserwagens levering aan de Genie, 1940-1942.; 282; 1 dossier
- Stukken betreffende N.V. Ned. Seintoestellenfabriek N.S.F. te Hilversum inzake opdrachten Marine voor zend/ontvanginstallaties, 1943-1945.; 283; 1 omslag
- Stukken betreffende n.v. Ned.Seintoestellenfabriek N.S.F. te Hilversum inzake schadevergoeding voor opdrachten Marine Ned. Indie van zend- ontvanginstallaties, 1940-1943.; 284; 1 omslag
- Stukken betreffende N.V. Ned. Seintoestellenfabriek N.S.F. te Hilversum inzake schadevergoeding wegens opdrachten Luchtvaartbedrijf Soesterberg inzake levering van seintoestellen vliegtuig zend- ontvanginstallaties, 1940-1943.; 285; 1 omslag
- Stuk betreffende N.V. Ned. Aannemings Mij. v/h Fa. H.F. Boersma te 's-Gravenhage inzake declaratie, 1940.; 286; 1 omslag
- Stuk betreffende N.V. Dekker's Houthandel te Zaandam inzake declaratie, 1940.; 287; 1 omslag
- Stukken betreffende W.C. & K. de Wit, Ingenieursbureau te Amsterdam inzake schadevergoeding inzake levering schroeven voor torpedobootjagers dynamo's en toebehoren aan Materieel Zeemacht, 1940-1941.; 288; 1 omslag
- Stuk betreffende N.V. Dordrechtsche Asphaltfabriek te 's-Gravenhage inzake declaratie, 1940.; 289; 1 omslag
- Stuk betreffende Aannemer P.C. Zanen, Mij. voor Wegenbouw n.v. Heemstede inzake declaratie, 1940.; 290; 1 omslag
- Stuk betreffende Fa. Wortel en Buysing te Tilburg inzake declaratie, 1940.; 291; 1 omslag
- Stukken betreffende P.J. Verschuil Jr. Secretaris Stichting "vliegveld het Gooi" inzake vordering en verrekening contract, 1940.; 292; 1 omslag
- Stukken betreffende de Dijkstoel van het Waterschap de Maaskant te Oss inzake schadevergoeding wegens bouw stuw in de Raam inundatie te Grave, 1940.; 293; 1 omslag
- Stuk betreffende N.V. Ingenieursbureau Fr. Eriksson te 's-Gravenhage inzake declaratie, 1940.; 294; 1 omslag
- Stukken betreffende N.V. Chirurgische Intrumentenfabriek H. Stopler te Utrecht inzake cancelling orders, 1940.; 295; 1 omslag
- Stukken betreffende N.V. Lankhorst Touwfabrieken te Sneek inzake declaratie, 1940-1941.; 296; 1 omslag
- Stukken betreffende Fa. Wilhelm Poppe A.G. inzake schadevergoeding voor verwerkt materieel, loon en onkosten., 1940-1941; 297; 1 omslag
- Stukken betreffende N.V. Bataafsche Aann. Mij v/h Fa. J.van der Wal & Zn. te 's-Gravenhage inzake declaratie, 1940-1942.; 298; 1 omslag
- Stuk betreffende Ned. Ver. tot bevordering v.d. arbeid voor onvolwaardige arbeidskrachten (A.V.O.) te Amsterdam inzake declaratie., 1940.; 299; 1 omslag
- Stukken betreffende N.V. Netam te Rotterdam inzake annulering levering van een 10-12 tons oplegger, 1940-1941.; 300; 1 omslag
- Stuk betreffende Aannemer J.G.Steensma te Lemmer inzake bestek 184/1939-1940 verkeersplein bij Ypenburg, 301; 1 omslag
- Stukken betreffende Fa. J.S. Kuipers te Zürich bij Harlingen inzake declaraties, 1940-1941.; 302; 1 omslag
- Stukken betreffende Fa. A.P. van Dijk te Vreeswijk inzake declaratie, 1940-1941.; 303; 1 omslag
- Stukken betreffende Techn. Bur. Vonka te Amsterdam C. inzake schadevergoeding wegens levering v.e. electr. installatie aan het Hoofd Sectie V. Groep Naarden v.h. Oostfront der Vg.H., 1940-1941.; 304; 1 omslag
- Stuk betreffende Aannemer Oudenhoven te Venray inzake declaratie, 1940.; 305; 1 omslag
- Stuk betreffende N.V. Teer producten industrie Touwen en Co. te Amsterdam inzake declaratie, 1940.; 306; 1 omslag
- Stukken betreffende BUMA v/h Gebr. v.d. Vliet n.v. Amsterdam en Gebr. Bohler A.G. de Weenen inzake schadevergoeding wegens aanschaf van vuurmonden t.b.v. Artillerie Inrichtingen en Min. van Kolonien., 1941.; 307; 1 omslag
- Stukken betreffende Lindeteves-Stokvis te Amsterdam inzake annulering bestellingen Luchtvaartbedrijf t.d. voor Ned.Indie t.w. vliegtuigmotoren Wright Whirlwind en onderdelen, 1940-1946.; 308; 1 omslag
- Stukken betreffende N.V.de Ver. Blikfabrieken Verblifa te Amsterdam inzake schadevergoeding wegens levering van eetketels en veldflessen benzineblikken, en tevens uitbreidingskosten en loonschade, 1939-1942.; 309; 1 dossier
- Stukken betreffende N.V. Fabriek en Handelsbureau "Nederland" te Haarlem inzake schadevergoeding wegens proefnemingen voor poothandvaten voor de Artillerie Inrichtingen, 1941.; 310; 1 omslag
- Stukken betreffende aannemer W.S. Visser te Leeuwarden inzake schadevergoeding wegens de bouw v.e. garage o.h. mil. luchtvaartterrein bij-Bergen (NH) voor de Genie., 1941.; 311; 1 omslag
- Stukken betreffende de Alum.walspersbedrijven te Utrecht inzake schadevergoeding wegens aluminium gietstukken voor in aanbouw zijnde onderzeebootjagers, 1941.; 312; 1 omslag
- Stuk betreffende aan.bedrijf J.B. Hof te Meppel inzake verbouwingen in de legerplaats bij Oldebroek en de schadevergoeding daarvoor door de Genie, 1941.; 313; 1 omslag
- Stuk betreffende N.V. Electro-techn.bureau A.de Hoop te Rotterdam inzake declaratie., 1941.; 314; 1 omslag
- Stukken betreffende N.V. Kon. Instrumentenfabriek Gebr. Caminada en Tamson te Rotterdam, 1940-1945.; 315; 1 omslag
- Stukken betreffende N.V. Ned.-Engelsche Techn. Handelmij. NETHMIJ te 's-Gravenhage inzake schadevergoeding voor levering van tanks en tractors e.a. plus dieptebommen voor Materieel Zeemacht, 1939-1943.; 316; 1 omslag
- Stukken betreffende Fa. Rietschoten en Houwens te Rotterdam inzake declaratie, 1940-1941.; 317; 1 omslag
- Stukken betreffende N.V. Kon. Mij "de Schelde" te Vlissingen inzake schadevergoeding wegens levering van DO 2N-vliegtuigvleugels, torpedobootjagers, nakoelpompen onderzeeboten en vliegboten voor de Marine en aanlegponten voor de buitenhaven te Vlissingen, 1941-1946.; 318; 1 omslag
- Stukken betreffende Olvis N.V. Smelzekeringenfabriek te de Bilt inzake declaratie, 1941.; 319; 1 omslag
- Stukken betreffende N.V. Constructie Werkplaats Machinefabriek Bosman te Rotterdam inzake schadevergoeding wegens bestek 336/1940 zw. ijzeren vloeddeuren voor de Wilhelminasluis te Zaandam en weerstandbakken en haspeldragers voor de Dienst van de Zuiderzeewerken, 1940-1947.; 320; 1 omslag
- Stukken betreffende N.V. Bouwbedrijf Gebroeders Schiphorst te Haarlem inzake bestek 365/1939 waartoe levering van plaatstaal, 1941.; 321; 1 omslag
- Stukken betreffende O.H. de Wilde N.V. Techn.Bureau en Aann. mij te Gouda inzake de bouw van het 46e gedeelte van de Alexanderkazerne te 's-Gravenhage., 1940.; 322; 1 omslag
- Stukken betreffende Gebr. Stork & Co.N.V. te Hengelo inzake schadevergoeding voor de annulering van een bestelling van zuigerveerpotten en voortstuwings machines voor onderzeebootjagers, 1941.; 323; 1 omslag
- Stukken betreffende Huigen en Wessel n.v. te Amersfoort afd. Warmtetechniek inzake bestek 194 /1940 mil. hospitaal Utrecht 11e gedeelte, bouw techn.installatie en bestek 485/1939 en 584/1939 bouw installatie kazernement te Soest, 8e en 9e gedeelte, 1941-1944.; 324; 1 omslag
- Stukken betreffende Fa. J. van Ratingen te Neer inzake declaratie voor 98 kisten gezaagd hout en ijzerwerk, 1941.; 325; 1 omslag
- Stukken betreffende GIBAS Langenstein x Schemann AG te Ernsthutte-Coburg inzake declaratie, 1941.; 326; 1 omslag
- Stukken betreffende N.V. Noord-Ned.Wegenbouwmij te Harlingen inzake bestek 265/1939-1940 aanbrengen cementbeton op de wegen nrs. 2 en 26 rijkswegenplan onder de gemeente Vreeswijk, IJsselsteen, Outphaas en Oudenrijn, 1941.; 327; 1 omslag
- Stukken betreffende N.V. Thomsen 's-Havenbedrijf te Rotterdam inzake declaratie wegens levering aan de Genie, 1941.; 328; 1 omslag
- Stukken betreffende N.V. Wormerveersche Aann.mij inzake bestek 361/1938 kazernebouw Den Haag door Genie., 1940-1941.; 329; 1 omslag
- Stukken betreffende N.V. Emballagefabrieken en Houthandel te Rotterdam inzake declaratie, 1941.; 330; 1 omslag
- Stuk betreffende aannemersbedrijf Dikkerboom Waterlander te Oudehaske inzake declaratie, 1941.; 331; 1 omslag
- Stukken betreffende N.V. Ned. Dok mij te Amsterdam en n.v. J.en K. Smit scheepswerf en machinefabriek te Kinderdijk inzake schadevergoeding voor de bouw van onderzeebootjagers, 1939-1944.; 332; 1 omslag
- Stuk betreffende N.V. Mij tot aanleg en exploitatie van laagspanningsnetten te Groningen inzake declaratie, 1941.; 333; 1 omslag
- Stukken betreffende N.V. van Doorne's aanhangwagen te Eindhoven inzake levering van vierwielige aanhangwagens voor drieassige zoeklichten en schadevergoeding, 1940-1946.; 334; 1 omslag
- Stuk betreffende de Staatsmijnen te Heerlen inzake declaratie, 1941.; 335; 1 omslag
- Stuk betreffende N.V. Nederlandse Spoorwegen inzake contract met de Genie tot levering van 50 Morsetelegraaftoestellen, 1939.; 336; 1 omslag
- Stukken betreffende Fa. Koopman en Co te Amsterdam inzake levering 40 zweedse cryptografen Hagelin, 12 volts nife batterijen, accumulatoren, kleine pontons en loginstallaties aan de Genie, 1939-1941.; 337; 2 dossiers
- Stukken betreffende Fa. Koopman en Co te Amsterdam inzake levering tractoren en reservedelen aan net Ministerie van Kolonien, 1940-1941.; 338; 1 omslag
- Stukken betreffende Fa. Koopman en Co te Amsterdam inzake levering accumaterialen, onderzeeboot accumulatoren, log installaties en cryptografen aan de marine, 1941-1942.; 339; 1 omslag
- Stukken betreffende O. Ottema & Zn. Aannemersbedrijf te Almelo inzake schadevergoeding voor de aanleg van flintkote vloeren in koepelkazematten voor de Genie, 1940-1950.; 340; 1 omslag
- Stuk betreffende N. Mes Zzn. te Hellevoetsluis inzake declaratie, 1941.; 341; 1 omslag
- Stukken betreffende N.V.P.C. Andre de la Porte en Co's metaalbedrijf te Haarlem inzake vechtwagenhindernissen, 1941-1946.; 342; 1 omslag
- Stukken betreffenden H. Pellikaan aannemer te Gorinchem inzake declaratie, 1941.; 343; 1 omslag
- Stukken betreffende W. v.d. Heuvel & G. v.d. Nieuwenhof te Veghel inzake declaratie, 1941.; 344; 1 omslag
- Stukken betreffende N.V. Mij.voor Metaalbewerking "Industria" te Rotterdam inzake aanmaak electr. artikelen voor de Rijkswerf te Willemsoord c.q. Ned.Indie, 1941.; 345; 1 omslag
- Stukken betreffende J. Duiker, Apparaten en Werktuigenfabriek te Den Haag inzake diverse installaties, 1940-1944.; 346; 1 omslag
- Stuk betreffende N.V. v.d. Kolf & Molijn te Rotterdam inzake betaling geannuleerde aluminium- en mangaanbronzen onderdelen, 1941.; 347; 1 omslag
- Stukken betreffende N.V. Utrechtsche Machinefabriek o.d. Frans Smulders inzake declaratie, 1941.; 348; 1 omslag
- Stukken betreffende N.V. Holl. Optiek fabriek te Den Haag inzake patroonhouders en munitiekisten voor de Artillerie Inrichtingen, 1940-1943.; 349; 1 omslag
- Stukken betreffende Fa. Houthandel en Timmerfabriek v.h. J. Bunnik & Zonen te Amersfoort inzake barakkenbouw, 1941.; 350; 1 omslag
- Stukken betreffende N.V. Dordtsche Metaalindustrie Joh. de Witt te Dordrecht inzake schadevergoeding wegens annulering orders voor Artillerie Inrichtingen, 1940-1943.; 351; 1 omslag
- Stukken betreffende Transformatoren- en Apparatenfabriek N.V. Transforma te Amsterdam inzake declaratie, 1941-1946.; 352; 1 omslag
- Stuk betreffende Fa. A.M. Stiphout te Beek en Donk inzake declaratie, 1941.; 353; 1 omslag
- Stukken betreffende N.V. Verschuur's Aannemersbedrijf te Zeist inzake declaratie, 1941.; 354; 1 omslag
- Stukken betreffende A.J. Aarts te Leur inzake declaratie, 1941.; 355; 1 omslag
- Stukken betreffende N.V. Techn. Handelmij. HOLLINDA te Den Haag inzake aanschaf van DO-215 vliegtuigen en reserveonderdelen bewapening en munitie en Rolls Royce Motoren "Marine"LvB, 1940-1941.; 356; 1 omslag
- Stukken betreffende N.V. v.d.Giessen en Zn. Scheepswerven te Krimpen a.d. IJssel inzake schadevergoeding voor aanschaffing en bouw motortankschip, 1940-1943.; 357; 1 omslag
- Stukken betreffende N.V. Werf Gusto v.h. Fa. A.F. Smulders te Schiedam inzake aanschaf kanonneerboten en bommendoelboten voor Artillerie Inrichtingen, 1940-1943.; 358; 1 omslag
- Stukken betreffende N.V. Aannemersmij. h/h J.P. Broekhoven te Bodegraven en (later) Nijmegen inzake aanleg aardebaan rijksweg no. 4a gedeelte tussen de rijkswegen no. 12 en 13 (nabij vliegveld Ypenburg), 1940-1942.; 359; 2 dossiers
- Stukken betreffende de Gemeente Rotterdam inzake huur- en schadevergoeding van 15 boeien voor versperring in de mond van de Nieuwe Waterweg door materieel Zeemacht, 1941.; 360; 1 omslag
- Stukken betreffende N.V. Handelmij. voor Luchtvaart te 's-Gravenhage inzake olaer landingsgestellen voor Fokker G 1 en D XXXI vliegtuigen en hydraulisch systeem remkleppen aangeschaft door het Luchtvaartbedrijf, 1941-1946; 361; 1 omslag
- Stukken betreffende N.V. Nederlandse Apparatenfabriek Lonneker "Nedalo" inzake schadevergoeding wegens aanschaf van zoeklichtspiegels en hoogintensief-koolstaven 200 ampère door de Genie, 1939-1945.; 362; 1 dossier
- Stukken betreffende N.V. Nederlandse Apparatenfabriek Lonneker "Nedalo" te Hengelo(O) inzake voor rekening van het ministerie van Kolonien komende kosten voor zoeklichten t.d. van het leger in Ned. Indie, 1940-1943.; 363; 1 omslag
- Stukken betreffende N.V. Nederlandse Apparatenfabriek Lonneker "Nedalo" te Hengelo (0) inzake aanmaakkosten van zoeklichten e.a. t.d. der Marine, 1942-1943.; 364; 1 omslag
- Stukken betreffende E. Blok aannemer te Rotterdam inzake bestek 129/1939 bouw kazernement, 3e gedeelte, te Bussum, 1939-1942.; 365; 1 omslag
- Stukken betreffende N.V. Electrotechn. Industrie v.h. W.Smit en Co. te Slikkerveer inzake aanschaffing van zoeklichtdynamo's door Materieel Zeemacht, 1937-1947.; 366; 1 dossier
- Stukken betreffende J. Hateboer, aannemers te Stadskanaal inzake schadevergoeding wegens bestekken 304 en 537/1939 betreffende de afbouw van de Simon Stevin Kazerne te Ede, 1940-1942.; 367; 1 omslag
- Stukken betreffende N.V. L. v.d. Hoorn's Chem. Techn. Ind.te Utrecht inzake declaratie, 1941.; 368; 1 omslag
- Stuk betreffende Hr. Jurrjens inzake declaratie, 1941.; 369; 1 omslag
- Stukken betreffende Fa. W. Boosman te Amsterdam inzake declaratie, 1941.; 370; 1 omslag
- Stukken betreffende Intrumentenfabriek G. de Koningh te Arnhem inzake schadevergoeding wegens cancelling van een order voor 100 kompasrichttoestellen, 1940-1942.; 371; 1 omslag
- Stukken betreffende "ELMECA" Techn. Handelsbureau te 's-Gravenhage inzake aanschaf van kompasketel, automatische piloten en Askania-instrumenten, 1940-1942.; 372; 1 omslag
- Stuk betreffende afwikkeling torpedo-contract 9/27, 3,40 met de Deutsche Werke Kiel A.G. betreffende de levering van 24 torpedo's van 53 cm., 1941-1942.; 373; 1 omslag
- Stukken betreffende aannemer C.R.M. van Drenth te Dieren inzake declaratie, 1941-1942.; 374; 1 omslag
- Stukken betreffende N.V. Rouppe van der Voort inzake schadevergoeding, 1941-1945.; 375; 1 omslag
- Stukken betreffende aannemer G.H. Stappenbelt te Werkhorst (bij Meppel) inzake declaratie, 1942.; 376; 1 omslag
- Stukken betreffende N.V.Machinefabriek Fa. P.M. Duyvis en Co. te Koog a.d. Zaan inzake declaratie, 1946; 377; 1 omslag
- Stukken betreffende Oerlikon fabriek te Zurich, Zwitserland inzake schadevergoeding voor bestelling van kanonnen, vuurmonden en munitie, 1940-1948.; 378; 1 omslag
- Stukken betreffende N.V. Piscator te Vlaardingen, Visscherijmij inzake declaratie, 1942-1945.; 379; 1 omslag
- Stukken betreffende Rotterdamsche Droogdokmij inzake bouw 023 en 024, 026 en 027, electrificatie torpedobootjagers 1937, turbines en ketels torpedobootjagers 1938, enkel- en dubbelaffuiten, torpedo-lanceerinrichtingen kruiser 1939 voor de Marine, 1940-1941.; 380; 1 omslag
- Stukken betreffende Rotterdamsche Drookdokmij. inzake aanschaf geschut 10 veld voor de Artillerie Inrichtingen, 1940-1941.; 381; 1 omslag
- Stukken betreffende N.V. Groenveld v.d. Poll en Co, electrotechnische fabriek te Amsterdam inzake schadevergoeding voor vernieuwing kabelnet HMS Sumatra, verlichtings installatie stelling Den Helder, tekenkosten electrificatie slagkruiser, bouw van 160 zoeklichten, aanleg electr. installatie mil. hospitaal te Utrecht voor Materieel Zeemacht, 1940-1943.; 382; 1 omslag
- Stukken betreffende N.V. Kromhout Motorenfabriek v/h D. Goedkoop jr. te Amsterdam inzake aanschaf diesel-electr. aggregraten, radiowagens voor de Genie, 1940-1946.; 383; 1 dossier
- Stukken betreffende N.V. Kromhout Motorenfabriek v/h D. Goedkoop jr. te Amsterdam inzake aanschaf benzine aggregraten en stroombronwagens voor Dep. van Kolonien t.d. voor Ned. Indie, 1941-1942.; 384; 1 omslag
- Stukken betreffenden N.V. Kromhout Motorenfabriek v/h D. Goedkoop jr. te Amsterdam inzake verrekening stopgezette wkzh. aan motoren van 2 kannonnerboten, 1940, 1941.; 385; 1 omslag
- Stukken betreffende N.V. Kromhout Motorenfabriek v/h D. Goedkoop jr. te Amsterdam inzake aanschaf motoren t.b.v. noodbemalingsinstallaties voor Regeringscommissariaat v.d. wederopbouw., 1940.; 386; 1 omslag
- Stukken betreffende N.V. Kromhout Motorenfabriek v/h D. Goedkoop jr. te Amsterdam inzake aanschaf genet-major motoren t.b.v. luchtvaartbedrijf, 1940-1946.; 387; 2 dossiers
- Stukken betreffende Nederlandsche Radiowerken, Fabriek van Instrumenten te Amersfoort inzake aanschaf van seinsleutels en voltmeters door de Genie, 1940-1944.; 388; 1 omslag
- Stukken betreffende N.V.Willem Geels, aann. bedrijf te Amsterdam inzake bouwwerk 7e gedeelte v.h. hoofdgebouw militair hospitaal te Utrecht, 1942-1943.; 389; 1 omslag
- Stukken betreffende Fa. J.S. Zimmer & Zn. te Amsterdam N.V. IJzergieterij en Machinefabriek inzake declaratie, 1940-1947.; 390
  X omslag
- Stukken betreffende N.V. Delftse Machinefabriek en Reparatieinrichting te Delft inzake declaratie en aanschaf stampstukken voor mijnbollen, 1940-1944.; 391; 1 omslag
- Stukken betreffende Fa. J.G. Nebbeling en Zn. te Utrecht inzake aanschaf gaffels, bagagedragers, kabelwind inrichtingen, afwindassen, zwendels en vervoerrekken door Genie, 1939-1944.; 392; 1 omslag
- Stukken betreffende N.V. Techn. Bur. voor Economisch kolenfabriek v/h Asselbergs en Nachenius te Breda betreffende bestek 179/1940 inzake de bouw van technische installaties 6e gedeelte centr. mil.hospitaal te Utrecht, 1940-1944.; 393; 1 omslag
- Stukken betreffende N.V. Mij. Fa. W. van Rijn te Amsterdam inzake aanschaf van zoeklichten, terreinverlichting Peel Divisie, 1940-1944.; 394; 1 omslag
- Stukken betreffende N.V. Heemaf te Hengelo(O) inzake aanschaf zoeklichtdynamo's en schakelkasten, stroombronwagens (radio-) annuleringskosten van kruisers en onderzeebootjagers door de Genie, 1939-1947.; 395; 2 dossiers
- Stukken betreffende N.V. Jan Dongerius te Utrecht inzake benzine electrische aggregraten t.b.v. zoeklichten voor compressor aanhangwagens, 1936-1947; 396; 2 dossiers
- Stukken betreffende Werkspoor N.V. te Amsterdam inzake aanschaffing van zoeklichten e.a. voorzieningen bruggen door de Genie, 1939-1944.; 397; 1 dossier
- Stukken betreffende N.V. Werkspoor te Amsterdam inzake bouw HMS Jacob van Heemskerck, opdrachten t.b.v. HMS de Ruyter en torpedobootjagers voor de Marine, 1938-1942.; 398; 1 omslag
- Stukken betreffende N.V.Werkspoor te Amsterdam inzake annuleringsopdrachten noodbemalingsinstallaties door de regeringscommissie voor de wederopbouw, 1940-1941.; 399; 1 omslag
- Stukken betreffende N.V. Werkspoor te Amsterdam inzake rapport gemaakte kosten pompinstallatie te Rhenen en vervoeren motoren enz. naar stoomgemaal te Roosteren en Maasbracht, 1940-1942; 400; 1 omslag
- Stukken betreffende N.V. de Cirkel, Metaalfabriek te Amsterdam inzake aanschaf van brancards voor kleine zoeklichten door de Genie, 1940-1946.; 401; 1 omslag
- Stukken betreffende N.V. Allan & Co. te Rotterdam inzake aanschaf 160 zoeklicht aanhangwagens en ewagens voor vervoer door de Genie, 1940-1944.; 402; 1 dossier
- Stukken betreffende N.V. Calefax te Amsterdam inzake aanschaf alluminium kasten door de Genie, 1940-1946.; 403; 1 omslag
- Stukken betreffende N.V. Lederwarenfabriek E. Wessels en Zn. te Utrecht inzake aanschaf sluiters met foudralen door Genie, 1940-1946.; 404; 1 omslag
- Stukken betreffende Fa. D. v.d. Poort te Rotterdam inzake aanschaf dekkleedjes en hoezen door Genie, 1940-1944.; 405; 1 omslag
- Stukken betreffende Fa. de Bruin en Doles te Leeuwarden inzake aanschaf springlading bussen,door Genie, 1940-1944.; 406; 1 omslag
- Stukken betreffende Fa. Jan Pen te Lemme.r, van visscherijbenoodigdheden inzake aanschaffingen door de Genie, 1940-1946; 407; 1 omslag
- Stukken betreffende N.V. Industrieele Mij v.h. J.W. Bronwasser te Breukelen inzake aanschaf van spiegelperiscopen door de Genie, 1940-1944; 408; 1 omslag
- Stukken betreffende N.V. Industrieele Mij v.h. J.W. Bronwasser te Breukelen inzake aanschaf van 40.000 draag-bussen tot gasmasker door Artillerie Inrichtingen, 1940-1944.; 409; 1 omslag